【裁判字號】    95,易,264
【裁判日期】    950321
【裁判案由】    偽造文書
【裁判全文】
臺灣桃園地方法院刑事判決               95年度易字第264號
公  訴  人  臺灣桃園地方法院檢察署檢察官
被      告  甲○○ ＳＵＭＡ.
                    29歲民.
                      號(
上列被告因偽造文書案件，經檢察官提起公訴（九十五年度偵字
第六九號），被告於本院準備程序時，就被訴事實為有罪之陳述
，經告知簡式審判程序之旨，並聽取當事人意見後，本院合議庭
裁定有由受命法官獨任進行簡式審判程序，判決如下︰
    主  文
甲○○共同連續行使明知為不實之事項，而使公務員登載於職務
上所掌之公文書，處有期徒刑肆月，如易科罰金，以參佰元折算
壹日。並於刑之執完畢或赦免後，驅逐出境。
號碼為ＮＤ00000000號之中華民國外僑居留證壹紙及名
義為ＳＵＭＡＲＮＩ、號碼為零玖貳ＪＫＴ零貳肆參壹伍號中華
民國簽證壹紙均沒收。
    事  實
一、甲○○（印尼姓名為ＳＵＭＡＲＮＩ）係印尼籍人，為至我
    國工作，擬以與中華民國人民假結婚之方式，取得居留權在
    中華民國工作，而與真實姓名年籍不詳之印尼籍人士共同基
    於使公務員登載不實公文書及行使使公務員登載不實公文書
    之概括犯意聯絡，以新臺幣（下同）六萬元之代價，委請該
    員覓得知情並基於同上之犯意聯絡之我國人民李啟榮，欲以
    與李啟榮假結婚之方式，而以依親名義取得我國之居留權。
    議定後，於民國九十二年九月二十三日，甲○○即偕同李啟
    榮至印尼辦理結婚登記，其後並由我國駐印尼臺北經濟貿易
    代表處辦理結婚證件之認證手續，李啟榮旋攜上開認證文件
    及甲○○所交付其所有之照片一張先行返臺，並於同年十月
    十四日持上開認證文件至臺中縣后里鄉戶政事務所辦理其與
    甲○○之結婚登記，使該所之公務員將此不實之事項登記登
    記於其職務上所掌之電腦戶政資料管理檔案公文書上，並據
    以製作戶籍謄本交付，復在李啟榮之國民身分證背面配偶欄
    處登載甲○○之姓名，均足以生損害於我國戶政機關對於戶
    籍管理之正確性，又於同年月不詳時間持前開登載不實之甲
    ○○戶籍資料及甲○○之照片一張向我國內政部入出境管理
    局申請甲○○居留簽證而行使，使該機關承辦之公務員將甲
    ○○為李啟榮之配偶之不實事項，登載於職務上所掌之公文
    書即居留簽證上，並據以核發上貼有甲○○照片及號碼為○
    九二ＪＫＴ○二四三一五號之簽證一紙予李啟榮，足以生損
    害於我國入出境管理機關對居留簽證核發管理之正確性。李
    啟榮再以不詳方法將上開居留簽證交付予甲○○，甲○○即
    持上開簽證於九十二年十月二十八日入境臺灣而行使上開簽
    證，足以生損害於我國境管機關對出入境管理之正確性。甲
    ○○於入境後，旋由與之有前揭共同犯意聯絡真實姓名年籍
    不詳之人，代為攜前揭戶籍謄本至臺中縣警察局外事課辦理
    甲○○之中華民國外僑居留證事宜，而行使前開使公務員登
    載不實之公文書，使該不知情之公務員將甲○○為李啟榮之
    配偶之不實事項，登載於甲○○之中華民國外僑居留證上，
    並核發號碼為ＮＤ00000000號之中華民國外僑居留
    證予該真實姓名年籍不詳之人後再轉交予甲○○，足以生損
    害於臺中縣政府警察局對於外僑管理之正確性。之後，甲○
    ○即暫住於桃園縣觀音鄉等處，未與李啟榮同住。嗣於九十
    四年八月二十四日下午三時五十分許，甲○○為警於桃園縣
    觀音鄉○○路○段五十六號處為警盤查，因而查獲上情。
二、案經桃園縣政府警察局大園分局報請臺灣桃園地方法院檢察
    署檢察官偵查起訴。
    理  由
一、訊之被告甲○○對於上開犯罪事實於警詢（九十五年度偵字
    第六十九號卷第二十二頁）、檢察官九十五年二月八日訊問
    時及本院九十五年三月七日準備程序、審理時均坦承不諱，
    此外並有臺中縣后里鄉戶政事務所九十五年一月二十四日以
    中縣后戶字第○九五○○○○二三四號函檢送之結婚登記申
    請書、結婚呈報證書各一紙、臺中縣警察局於九十五年一月
    二十六日以中縣警外字第○九五○○二九二七五號函檢送之
    外國人居留停留案件申請書一紙及簽證號碼為○九二二ＪＫ
    Ｔ○二四三一五號之簽證影本一紙附卷可稽。是堪認被告自
    白與事實相符，堪值採信。綜上，本件事證明確，被告犯行
    洵堪認定。
二、核被告所為，係犯刑法第二百十六條、第二百十四條之行使
    使公務員登載不實罪（行使登載不實之戶籍謄本及中華民國
    簽證部分）及刑法第二百十四條之使公務員登載不實罪（中
    華民國外僑居留證部分）。又被告使公務員登載不實文書之
    低度行為，為行使使公務員登載不實文書之高度行為所吸收
    ，不另論罪。被告與李啟榮及另二名真實姓名年籍不詳之人
    間，有犯意聯絡，行為分擔，均為共同正犯。另被告先後多
    次行使使公務員登載不實之犯行，時間緊接，且均觸犯構成
    要件相同之罪，顯係基於概括犯意反覆為之，應依刑法第五
    十六條連續犯規定以一罪論擬，並加重其刑。而被告所犯上
    開二罪間，有方法結果之牽連犯關係，應從一重論以行使使
    公務員登載不實文書罪。爰審酌被告係為圖謀來臺工作，不
    惜使我國公務上戶籍、入出境管理及資料產生錯誤，對於我
    國戶政機關對於戶政管理之正確性及入出境管理機關對於外
    國人入出境管理作業之正確性所生之損害非輕，然衡被告犯
    罪後坦承犯行，尚知所悔改，及其智識程度、素行、犯後態
    度尚佳等一切情狀，分別量處如主文所示之刑，並均諭知易
    科罰金之折算標準，以示懲儆。另被告係外國人，並依刑法
    第九十五條宣告其於刑之執行完畢或赦免後，驅逐出境。
三、沒收部分：
    號碼為ＮＤ00000000號之中華民國外僑居留證壹張
    及名義為ＳＵＭＡＲＮＩ、號碼為○九二ＪＫＴ○二四三一
    五號之中華民國簽證一紙，均係被告因犯罪所得物，雖未扣
    案，然乏證據證明業已滅失，爰均依同法第三十八條第一項
    第三款宣告沒收，至前揭簽證上所黏貼之被告照片一紙，雖
    亦係被告所有且係供其犯罪所用之物，惟因該簽證業經本院
    宣告沒收，已如前述，故就該照片部分，不另為沒收宣告之
    諭知，附此敘明。
據上論斷，應依刑事訴訟法第二百七十三條之一第一項、第二百
九十九條第一項前段，刑法第二十八條、五十六條、第二百十六
條、第二百十四條、第五十五條、第四十一條第一項前段、第九
十五條、第三十八條第一項第三款，罰金罰鍰提高標準條例第一
條前段、第二條，判決如主文。
本案經檢察官廖先志到庭執行職務。
中     華     民     國    九十五   年  三  月  二十一 日
                           臺灣桃園地方法院刑事第十庭
                                   法  官  柯姿佐
上正本證明與原本無異。如不服本判決，應於判決送達後10日內
向本院提出上訴狀（應附繕本），上訴於臺灣高等法院。
                                   書記官  蔡紫凌
中     華     民     國    九十五   年  三  月  二十三 日
中華民國刑法第214條
(使公務員登載不實罪)
明知為不實之事項，而使公務員登載於職務上所掌之公文書，足
以生損害
於公眾或他人者，處三年以下有期徒刑、拘役或五百元以下罰金
。
中華民國刑法第216條
(行使偽造變造或登載不實之文書罪)
行使第二百十條至第二百十五條之文書者，依偽造、變造文書或
登載不實
事項或使登載不實事項之規定處斷。


司法院資訊處製作；財團法人民間司法改革基金會備份。
